【裁判字號】    97,易緝,78
【裁判日期】    970718
【裁判案由】    竊盜
【裁判全文】
臺灣高雄地方法院刑事判決              97年度易緝字第78號
公  訴  人  臺灣高雄地方法院檢察署檢察官
被      告  甲○○
上列被告因竊盜案件，經檢察官提起公訴（96年度偵字第34644
號），本院合議庭裁定由受命法官獨任進行簡式審判程序，判決
如下：
    主  文
甲○○結夥三人攜帶兇器竊盜，累犯，處有期徒刑捌月，扣案之
電線剪壹把、十字起子壹支均沒收。
    事  實
一、甲○○前因施用毒品等案件，經台灣高等法院高雄分院及本
    院分別以94年度上訴字第1610號、94年度簡字第7372號、94
    年度簡字第7286號判決判處有期徒刑2 年、4 月、拘役50日
    確定，3 罪接續執行，甫於民國96年8 月17日因減刑縮刑期
    滿執行完畢，猶不知悔改。
二、甲○○與陳忠生、洪億城（上2 人本院已另行審結）3 人共
    同基於意圖為自己不法所有之犯意聯絡，於96年12月3 日上
    午10時20分許，結夥3 人侵入高雄市○○區○○路60號乙○
    ○住處（侵入住宅部份未據告訴），並推由洪億城持其所有
    客觀上足供兇器使用之電線剪1 把、十字起子1 支，與陳忠
    生下手行竊，甲○○則負責把風，共竊得乙○○所有之電鍋
    1 個、鳥籠1 個、衣架23支、炒菜鍋1 個、蒸鍋1 組、電爐
    1 個、瓦斯爐1 個、香爐2 個及神明敬杯6 只。嗣其3 人得
    手後於同日上午10時30分許正欲離去之際，為警在上址當場
    查獲，並扣得電線剪1 把、十字起子1 支。
三、案經高雄市政府警察局小港分局報請臺灣高雄地方法院檢察
    署檢察官偵查起訴。
    理  由
一、本件被告甲○○所犯為死刑、無期徒刑或最輕本刑為3 年以
    上有期徒刑以外之罪，其於準備程序中就被訴事實為有罪之
    陳述，經法官告知簡式審判程序之旨，並聽取公訴人及被告
    之意見後，依刑事訴訟法第273 條之1 第1 項規定，裁定由
    受命法官獨任進行簡式審判程序，合先敘明。
二、上開犯罪事實，業據被告甲○○於本院審理時坦承不諱，核
    與證人即被害人乙○○於警詢中之證述相符，並有高雄市政
    府警察局小港分局扣押物品目錄表，贓物認領保管單各1 紙
    以及現場照片10張在卷可稽，復有電線剪1 把、十字起子1
    支扣案足憑，足認被告上開自白核與事實相符，是本件事證
    明確，被告犯行，堪以認定。
三、按刑法第321 條第1 項第3 款之攜帶兇器竊盜罪，係以行為
    人攜帶兇器竊盜為其加重條件，此所謂兇器，其種類並無限
    制，凡客觀上足對人之生命、身體、安全構成威脅，具有危
    險性之兇器均屬之，且祇須行竊時攜帶此種具有危險性之兇
    器為已足，並不以攜帶之初有行兇之意圖為必要（最高法院
    79年臺上字第5253號判例足資參照）。查本件被告甲○○與
    同案被告陳忠生、洪億城所共同攜帶之電線剪1 把、十字起
    子1 支，質地堅硬，依社會一般觀念均足以對人之生命、身
    體安全構成威脅，在客觀上顯然具有危險性，應屬兇器。故
    核被告甲○○所為，係犯刑法第321 條第1 項第4 款、第3
    款之結夥3 人攜帶兇器之加重竊盜罪。其與同案被告陳忠生
    、洪億城間，就上開犯行，有犯意聯絡及行為分擔，均應論
    以共同正犯。又被告前因施用毒品等案件，經台灣高等法院
    高雄分院及本院分別以94年度上訴字第1610號、94年度簡字
    第7372號、94年度簡字第7286號判決判處有期徒刑2 年、4
    月、拘役50日確定，3 罪接續執行，甫於96年8 月17日因減
    刑縮刑期滿執行完畢之事實，有臺灣高等法院被告前案紀錄
    表1 份在卷可參，其於有期徒刑執行完畢後5 年內，再故意
    犯本件有期徒刑以上之罪，為累犯，應依刑法第47條第1 項
    之規定加重其刑。爰審酌被告正值壯年，不思循正當工作，
    為圖私利，竟持兇器結夥3 人竊取他人所有之物，影響社會
    治安，並造成他人生命財產之威脅，所為實屬不該；惟念其
    犯後已坦承犯行，態度尚可，且所竊得財物價值尚非至鉅，
    並已由被害人領回，有贓物認領保管單在卷可按，犯罪所生
    危害已有降低，復審酌被告就本件竊盜犯行非居於主導地位
    等一切情狀，量處如主文所示之刑，以示懲儆。末扣案之電
    線剪1 把、十字起子1 支，為同案被告洪億城所有，且為供
    本件犯罪所用之物，業據同案被告洪億城供承在卷（參本院
    97易148 號卷第101 頁），依共犯責任共同原則，爰依刑法
    第38條第1 項第2 款之規定宣告沒收。
據上論斷，應依刑事訴訟法第273 條之1 、第284 條之1 、第29
9 條第1 項前段，刑法第28條、第321 條第1 項第4 款、第3 款
、第47條第1 項、第38條第1 項第2 款，判決如主文。
本案經檢察官陳建州到庭執行職務。
中    華    民    國    97    年    7     月    18    日
                  刑事第十七庭  法  官  王俊彥
如不服本判決應於收受本判決後10日內向本院提出上訴書狀，並
應敘述具體理由，如未敘述上訴理由者，應於上訴期間屆滿後20
日內補提理由書狀於本院（均須按他造當事人之人數附繕本）「
切勿逕送上級法院」。
以上正本證明與原本無異。
中    華    民    國    97    年    7     月    18    日
                                書記官  鄭永媚
附錄本判決論罪之法條：
中華民國刑法第321 條
犯竊盜罪而有左列情形之一者，處6 月以上、5 年以下有期徒刑
：
一、於夜間侵入住宅或有人居住之建築物、船艦或隱匿其內而犯
    之者。
二、毀越門扇、牆垣或其他安全設備而犯之者。
三、攜帶兇器而犯之者。
四、結夥三人以上而犯之者。
五、乘火災、水災或其他災害之際而犯之者。
六、在車站或埠頭而犯之者。
前項之未遂犯罰之。


司法院資訊處製作；財團法人民間司法改革基金會備份。
